最　高　行　政　法　院　裁　定　　　　　　　　　九十三年度裁字第一五八二號
　　抗　告　人　丙○○○
　　　　　　　　乙○○
　　　　　　　　甲○○
右抗告人因與相對人行政院農業委員會間老年農民福利津貼事件，對於中華民國九十
二年八月二十五日臺北高等行政法院九十二年度訴字第一三一七號裁定提起抗告，本
院裁定如左︰
　　主  文
抗告駁回。
抗告訴訟費用由抗告人負擔。
　　理  由
一、按抗告法院認抗告為不合法或無理由者，應為駁回抗告之裁定。次按「人民因中
    央或地方機關之違法行政處分，認為損害其權利或法律上之利益，經依訴願法提
    起訴願而不服其決定，或提起訴願逾三個月不為決定，或延長訴願決定期間逾二
    個月不為決定者，得向高等行政法院提起撤銷訴訟。」、「人民因中央或地方機
    關對其依法申請之案件，予以駁回，認為其權利或法律上利益受違法損害者，經
    依訴願程序後，得向高等行政法院提起請求該機關應為行政處分或應為特定內容
    之行政處分之訴訟。」行政訴訟法第四條第一項、第五條第二項分別定有明文。
    而此所謂行政處分，依訴願法第三條第一項規定，係指中央或地方機關就公法上
    具體事件所為之決定或其他公權力措施而對外直接發生法律效果之單方行政行為
    而言。又機關與其他機關團體間內部所為職務上之表示，人民不得據以提起行政
    救濟，改制前行政法院四十一年判字第十五號著有判例。
二、本件抗告意旨略謂：原裁定以相對人並未直接發文予抗告人，未能對抗告人有行
    政處分，然依訴願法第三條第一項規定，相對人所為應屬公權力措施而對外發生
    法律效果之單方行政行為，自屬行政處分，自得提起訴願，行政訴訟，其未發文
    予抗告人，更有違「老年農民福利津貼申領及核發辦法」第五條第一項及「行政
    程序法」第四條之規定。又以相對人已同意由勞保局補發抗告人九十一年三月份
    之老農津貼，至於雲林縣政府與相對人比對名冊，僅係執行細節上之問題，然因
    相對人僅對部分抗告人補發九十二年三月之老農津貼，至於九十二年四月起至目
    前九十二年九月止，抗告人尚有許多月份之老農津貼未領到。再依該辦法第五條
    第二項規定，相對人根本無權拿抗告人領有雲林縣政府敬老金，來作為其停發老
    農津貼以資扣抵之理由。為此，懇請鈞院廢棄原裁定等語。
三、原裁定係以：抗告人等所爭執之勞工保險局九十一年四月二十二日保受老字第○
    九一六○二○一八七○號函係勞工保險局發文給雲林縣政府（正本）及行政院農
    業委員會等機關（副本），抗告人並非受文者，該函對抗告人自不發生直接之效
    力，核該函之性質係機關與其他機關間內部所為職務上之表示，應屬執行職務時
    所為事實之敘述及理由之說明，對抗告人並不發生公法上准駁之法律效果，揆諸
    首揭規定，該函尚非屬行政處分，抗告人復對之提起行政訴訟，顯非合法，應予
    駁回。又查抗告人並未明言究係針對相對人之何項行政處分不服，雖勞保局上開
    函文表示暫停發放老年農民福利津貼，惟相對人嗣經雲林縣政府之陳請，已同意
    由勞保局補發抗告人九十一年三月份之老農津貼，有相對人九十一年七月十五日
    農輔字第○九一○一三六三四九號函在卷可稽，雖雲林縣政府嗣又於九十一年八
    月十九日以九一府社老字第九一○六○○四八○八號函表示該府難以比對由勞工
    保險局所提供之名冊，惟此乃執行之細節，仍有待雲林縣政府與相對人或勞保局
    磋商解決，相對人既已同意補發抗告人老農津貼，對抗告人之權益即有合法之保
    障，其餘僅係執行細節上之問題，抗告人提起本件訴訟即屬欠缺訴之對象及訴之
    利益，亦非法之所許。揆諸首揭規定，原裁定並無違誤。抗告意旨仍執詞主張勞
    工保險局九十一年四月二十二日保受老字第○九一六○二○一八七○號函文為行
    政處分，對其權益有損，得提起訴願、行政訴訟，原裁定認事用法顯有違誤，請
    求廢棄原裁定等語。惟抗告人就其非行政處分提起訴願，復提起本件訴訟，均為
    不合法，有如前述，抗告意旨尚難認為有理由，應予駁回。
四、據上論結，本件抗告為無理由。爰依行政訴訟法第一百零四條、民事訴訟法第九
    十五條、第七十八條，裁定如主文。
中　　華　　民　　國　　九十三　　　年　　　十二　　　月　　　九　　　　日
                    最 高 行 政 法 院  第 四 庭
                                審 判 長 法  官　　　徐　樹　海
                                         法  官      廖  宏  明
                                         法  官　　　吳　錦　龍
                                         法  官　　　黃　合　文
                                         法  官　　　林  茂  權
右  正  本  證  明  與  原  本  無  異
　　　　　　　　　　　　　　　　　　　　 法院書記官　蘇  金  全
中　　華　　民　　國　　九十三　　　年　　　十二　　　月　　　九　　　　日
